臺灣宜蘭地方法院刑事判決　　　　　　　100年度訴字第151號
公　訴　人　臺灣宜蘭地方法院檢察署檢察官
被　　　告　許忠祐
　　　　　　楊書誠
　　　　　　何東翰
上列被告等因偽造文書等案件，經檢察官提起公訴（100年度偵
字第284、407號、100年度少連偵字第12號），本院判決如下：
    主  文
許忠祐犯如附表一編號1至2主文欄所示之罪，各處如附表一主文
欄所示之刑。應執行有期徒刑壹年陸月，如附表二編號1、2、9
所示之物均沒收。
楊書誠、何東翰犯如附表一主文欄所示之罪，各處如附表一主文
欄所示之刑。均應執行有期徒刑捌年，如附表二所示之物均沒收
。
許忠祐其餘被訴部分均無罪。
    犯 罪 事 實
一、許忠祐、楊書誠、何東翰夥同林子揚（另由檢察官偵查中）
    、陳琮豪（業經本院以99年度訴字第423號判處應執行有期
    徒刑1年6月確定）、姓名年籍不詳、綽號「胖子」及其他真
    實姓名年籍不詳之成年人，共組詐騙集團，由林子揚、「胖
    子」擔任與大陸地區詐騙集團成員聯絡之角色，許忠祐負責
    聯絡楊書誠、何東翰，何東翰負責開車，楊書誠負責把風、
    現場觀察，陳琮豪冒充公務員等分工方式，為以下二犯行：
（一）基於僭行公務員職權、偽造及行使偽造公文書及意圖為自
      己不法所有之犯意聯絡，於附表一編號1所示之時間，為
      如附表一編號1所示之犯行。
（二）共同基於僭行公務員職權、偽造公印、偽造公務員識別證
      之特種文書及意圖為自己不法所有之犯意聯絡，分別於附
      表一編號2所示之時間，為如附表一編號2所示之犯行。並
      在陳琮豪身上扣得該詐騙集團所有供詐騙使用之如附表二
      編號9所示之物。
二、楊書誠、何東翰夥同林子揚、少年謝○哲、少年林○韋、姓
    名年籍不詳、綽號「胖子」及其他真實姓名年籍不詳之成年
    人，分別以僭行公務員職權、偽造及行使偽造公務員職別證
    之特種文書、偽造及行使偽造公文書、偽造公印、偽造印文
    及詐欺取財等方法，由林子揚、「胖子」擔任與大陸地區詐
    騙集團成員聯絡之角色，少年謝○哲、林○韋冒充公務員向
    被害人取款，何東翰負責開車，楊書誠負責把風、現場觀察
    、取得少年謝○哲、林○韋騙得款項後向林子揚等人報告之
    分工方式，為以下犯行：
（一）共同基於僭行公務員職權、偽造及行使偽造公文書、偽造
      及行使偽造之特種文書及意圖為自己不法所有之犯意聯絡
      ，於附表一編號3所示時間，為如附表一編號3之犯行。
（二）共同基於僭行公務員職權、偽造及行使偽造公文書及意圖
      為自己不法所有之犯意聯絡，於附表一編號4所示時間，
      為如附表一編號4之犯行。
（三）共同基於意圖為自己不法所有之犯意聯絡，於附表一編號
      5所示時間，為如附表一編號5之犯行。
（四）共同基於僭行公務員職權、偽造及行使公文書、偽造及行
      使偽造之特種文書、偽造印文及意圖為自己不法所有之犯
      意聯絡，於附表一編號6所示時間，為如附表一編號6之犯
      行。
（五）共同基於僭行公務員職權、偽造及行使特種文書及意圖為
      自己不法所有之犯意聯絡，於附表一編號7所示時間，為
      如附表一編號7之犯行。
（六）共同基於僭行公務員職權、偽造印文及意圖為自己不法所
      有之犯意聯絡，於附表一編號8及9所示時間，接續為如附
      表一編號8及9所示之犯行。
（七）共同基於僭行公務員職權、偽造及行使偽造之特種文書、
      偽造公印、偽造印文及意圖為自己不法所有之犯意聯絡，
      於附表一編號10所示時間，為如附表一編號10之犯行。嗣
      於民國100年1月7日經警拘提楊書誠、何東翰到案，並扣
      得如附表二編號10所示之物。
三、案經臺灣宜蘭地方法院檢察署檢察官自動檢舉暨廖國淐、阮
    雅琳、陳柏成訴由宜蘭縣政府警察局羅東分局報請臺灣宜蘭
    地方法院檢察署檢察官偵查起訴。
    理  由
甲、程序部分：按被告以外之人於審判外之言詞或書面陳述，除
    法律有規定者外，不得作為證據。又被告以外之人於審判外
    之陳述，雖不符合同法第159條之1至第159條之4之規定，但
    經當事人於審判程序同意作為證據，法院審酌該言詞陳述或
    書面陳述作成之情況，認為適當者，亦得為證據，刑事訴訟
    法第159條第1項及第159條之5第1項定有明文。本院以下所
    採用被告許忠祐、楊書誠、何東翰以外之人於審判外之言詞
    陳述，當事人於本院準備程序及審判期日中均表示同意做為
    審理資料，本院審酌上開證據資料製作時之情況，尚無違法
    不當之瑕疵，亦認為以之作為證據應屬適當，依刑事訴訟法
    第159條之5規定，認前揭證據資料均有證據能力，合先敘明
    。
乙、實體部分：
壹、有罪部分：
一、訊據被告許忠祐僅坦承犯附表一編號2之犯行、被告楊書誠
    何東翰則均僅坦承犯附表一編號2、3、5、10之犯行，而矢
    口否認其他犯行，被告許忠祐辯稱：伊未參與附表一編號1
    之犯行，被告楊書誠、何東翰則辯稱：除附表一編號2、3、
    5、10外，渠等均未參與，不應就其他詐騙集團成員之行為
    負責云云。惟查，被告許忠祐於警詢及偵查中時均已坦承其
    自99年7月間即開始加入前揭詐騙集團，擔任駕駛，於99年8
    月間開始變成介紹人（俗稱水頭），至陳琮豪於99年9月21
    日被查獲後才沒有再參與等語明確。被告楊書誠、何東翰於
    警詢及偵查中亦均供承自99年9月間加入詐騙集團，後來陳
    琮豪被抓以後沒有再做，一直到100年1月2日才又開始行騙
    ，參與100年1月6日及7日這二次等語。核與證人即告訴人廖
    國淐、阮雅琳、陳柏成於警詢及偵查中證述之情節相符，並
    有如附表二編號1至8所示之文書、證件存卷可查，又有如附
    表二編號9至10所示之犯罪工具扣案可證。
二、又按共同正犯之成立，祇須具有犯意之聯絡，行為之分擔，
    既不問犯罪動機起於何人，亦不必每一階段犯行，均經參與
    。共同實行犯罪行為之人，在合同意思範圍內，各自分擔犯
    罪行為之一部，相互利用他人之行為，以達其犯罪之目的者
    ，即應對於全部所發生之結果，共同負責；而共同實施犯罪
    行為之人，在合同意思範圍以內，各自分擔犯罪行為之一部
    ，相互利用他人之行為，以達其犯罪之目的者，即應對於全
    部所發生之結果，共同負責。又共同正犯之意思聯絡，原不
    以數人間直接發生者為限，即有間接之聯絡者，亦包括在內
    。（最高法院28年上字第3110號、94年度臺上字第5266號、
    96年臺上字第4519號等裁判意旨參照）。被告許忠祐雖否認
    附表一編號1之犯行、被告楊書誠、何東翰雖否認附表一編
    號1、4、6、7、8與9之犯行，惟查，附表一編號1與2之被害
    人同為廖國淐、附表一編號3與4之被害人同為阮雅琳、附表
    一編號6至10之被害人同為陳柏成。被告許忠祐就附表一編
    號2號之犯行既已有參與；被告楊書誠、何東翰就附表一編
    號2、3、10之犯行既均有參與，則渠等就所屬同一詐騙集團
    對同一被害人所為之詐騙行為，雖由該詐騙集團主謀分配由
    集團成員內部不同之人實行犯罪，仍係相互利用而達犯罪之
    目的，被告許忠祐、楊書誠、何東翰仍應就集團成員全部所
    發生之結果，共同負責。是被告許忠祐、楊書誠、何東翰辯
    稱僅就其參與部分負責云云，實不足採。事證明確，被告許
    忠祐、楊書誠、何東翰犯行應堪認定。
三、核被告許忠祐所為，係犯如附表一編號1、2所犯法條欄所示
    之罪。被告楊書誠、何東翰所為，係犯如附表一編號1至10
    所犯法條欄所示之罪。附表一編號6、8、9、10犯罪事實之
    「個人資料外洩授權止付聲明書」共5份，係詐騙集團提出
    與被害人陳柏成供行騙取信於被害人所用之物，內容均為被
    害人陳柏成聲明並保證伊所提供之個人資料均屬實在等情，
    不具公文書形式，公訴人認被告楊書誠、何東翰就此部分犯
    刑法第216、211條行使偽造公文書，尚有未洽。然該聲明書
    上均有偽造之「平股林鴻圖」印文，此部分應認係犯刑法第
    217條第1項之偽造印文罪，而公訴人就附表一編號8與9、10
    之2次犯行（附表一編號8與9為1次犯行，附表一編號10為1
    次犯行，詳後述）均認係犯刑法第216、211條之行使偽造公
    文書罪，尚有未洽，惟起訴事實既屬相同，爰就附表一編號
    8與9、附表一編號10部分均依法變更起訴法條為刑法第217
    條第1項之偽造印文罪。又附表一編號3、6、7、10之犯罪事
    實，均有偽造及行使偽造之特種文書，則起訴書就被告楊書
    誠、何東翰所犯附表一編號3、6、7、10之起訴法條，均漏
    列刑法第216、212條；另就附表一編號10部分，亦有查獲「
    臺灣臺北地方法院印」之公印1個，起訴書漏列刑法第218條
    第1項，惟上開列法條部分，起訴書犯罪事實既已論列，且
    與所列罪名間有想像競合犯裁判上一罪之關係，本院自得併
    予審究之，附此敘明。被告等所犯偽造公印文部分，為渠等
    偽造公文書之部分行為，應不另論罪；又被告等偽造公文書
    、公務員證件之特種文書之低度行為，亦分別為渠等行使之
    高度行為所吸收，亦不另論罪。被告許忠祐就附表編號1、2
    ；被告楊書誠、何東翰就附表一編號1至10所犯之各罪，各
    係一行為觸犯數罪名，均應依想像競合犯之規定分別從一重
    之如主文欄所示罪名處斷。被告許忠祐、楊書誠、何東翰就
    附表一編號1至2各共2次犯行；被告楊書誠、何東翰就附表3
    至10各共7次犯行，分別與該不詳之詐騙集團成員，有犯意
    聯絡及行為分擔，應分別均論以共同正犯。被告楊書誠、何
    東翰為成年人，就附表3至10各共7次犯行與少年共同實施犯
    罪，依兒童及少年福利法第70條第1項之規定，均加重其刑
    。被告楊書誠、何東翰所屬之詐騙集團就附表一編號8之犯
    行，係要求被害人陳柏成提領24萬元，被害人陳柏成陷於錯
    誤，而於附表一編號8及附表一編號9之時間及地點分2次各
    提領12萬元許，是被告楊書誠、何東翰所屬之詐騙集團就附
    表一編號9並無另為犯罪行為，而係接續附表一編號8之行為
    要求被害人續為提領詐騙款項，應為一罪。公訴人認附表一
    編號8、9各為一罪，尚有誤會。此外，被告楊書誠、何東翰
    就附表一編號1至10所犯9罪、被告許忠祐就附表一編號1、2
    所犯2罪，犯意各別，行為互殊，各應予分論併罰。爰審酌
    被告許忠祐、楊書誠、何東翰適值青壯年，竟不思謀正途，
    反與詐欺集團共同利用被害人欠缺對於公務機關作業程序之
    認識，而以冒充公務員行使職權，偽造公印及公文書、特許
    證等方法，多方詐騙他人財物，危害社會甚鉅，造成被害人
    財物損失頗鉅之犯罪動機、目的、手段，及其等犯罪後尚能
    坦承部分犯行，態度尚稱良好等一切情狀，分別量處如主文
    所示之刑，並均定其應執行之刑。
五、偽造之如附表二編號1、2、3、4之偽造公文書，分別係被告
    等所屬詐騙集團交付予被害人廖國淐、阮雅琳、陳柏成所有
    ，已非被告等及其共犯所有，然其上如附表二編號1、2、3
    、4所示之公印文，應均依刑法第219條之規定沒收之。至附
    表二編號5之已交付與被害人陳柏成之「個人資料外洩授權
    止付聲請書」5份，不具公文書形式，且已非被告所屬詐騙
    集團所有，已如前述，然惟其上「平股林鴻圖」之印文5枚
    ，為偽造之印文，仍應均依刑法第219條之規定沒收。另如
    附表二編號9所示於99年9月21日扣案之物，除其中偽造之「
    高雄地方法院檢察署」公印1枚，應依刑法第219條之規定沒
    收外，其餘均為被告許忠祐、楊書誠、何東翰或所屬詐騙集
    團所有供附表一編號1、2犯行所用之物，均依刑法第38條第
    1項第2款之規定沒收。又如附表二編號6、10所示於100年1
    月7日扣案之物，除其中偽造之「臺灣臺北地方法院印」公
    印1枚，應依刑法第219條之規定沒收外，其餘均為被告楊書
    誠、何東翰或所屬詐騙集團所有，並供詐騙或預備供詐騙犯
    罪所用之物，業據被告楊書誠、何東翰警詢、偵查中及本院
    審理時供明在卷，並有共犯少年林○韋於警詢中之證述可參
    ；另附表二編號7、8之偽造公務員證件之特種文書，亦屬同
    被告所屬詐騙集團所有供本件犯罪所用之物，雖未扣案，然
    未能證明已滅失，爰均依刑法第38條第1項第2款之規定沒收
    之。
貳、無罪部分：
一、公訴意旨略以：被告許忠祐與如附表一編號3至10所示之行
    為人，共同基於僭行公務員職權、行使偽造特種文書、行使
    偽造公文書及意圖為自己不法所有之犯意聯絡，於附表一編
    號3至10所示時間、地點，以附表一編號3至10所示方式，由
    林子揚、「胖子」擔任與大陸地區詐騙集團成員聯絡之角色
    ，許忠祐負責聯絡楊書誠、何東翰、陳琮豪、少年謝○哲、
    林○韋擔任車手，以附表一編號3至10所示方式，為附表一
    編號3至10所示之犯行，因認被告許忠祐涉犯如附表一編號3
    至10所示所犯法條之罪嫌。
二、按犯罪事實應依證據認定之，無證據不得認定犯罪事實，刑
    事訴訟法第154條第2項定有明文。次按事實之認定應憑證據
    ，如未能發現相當證據，或證據不足以證明，自不能以推測
    或擬制之方法為裁判之基礎；又認定不利於被告之事實，須
    依積極證據，苟積極證據不足為不利於被告事實之認定時，
    即應為有利於被告之認定，更不必有何有利之證據（最高法
    院40年台上字第86號、30年上字第816號判例參照）。
三、公訴人認被告許忠祐涉犯上開罪嫌，無非以被告許忠祐、楊
    書誠、何東翰之供述、共犯林子揚、少年謝○哲、林○韋於
    警詢及偵查中之證述、證人即被害人廖國淐、阮雅琳、巫陽
    明、陳柏成於警詢及偵查中之證述、如附表二所示之物等，
    資為論據。訊據被告許忠祐則堅決否認上開犯行，辯稱：伊
    至99年9月21日陳琮豪被抓後就未再參與詐騙集團之犯行等
    語。
四、經查，本件附表一編號1至2之犯行，係在99年9月16日及99
    年9月21日所犯，附表一編號3至10之犯行，則係集中在100
    年1月6日及100年1月7日所犯。被告許忠祐犯有附表一編號1
    至2之犯行，已如前述。然此部分與附表一編號3至10之犯行
    ，已相隔近4月之久，依客觀上已難遽認被告許忠祐就附表
    一編號3至10之犯行仍與其他共犯有相互利用之共犯關係。
    再者，依被告許忠祐、楊書誠、何東翰之供述、共犯林子揚
    、少年謝○哲、林○韋於警詢及偵查中之證述、證人即被害
    人廖國淐、阮雅琳、巫陽明、陳柏成於警詢及偵查中之證述
    ，則均未見被告許忠祐有何分擔附表一編號3至10之工作。
    而被告何東翰於偵查中固供承：「後來陳琮豪被捉，我便停
    一陣子沒有參加，一直到12月底那星期許忠祐又找我，那一
    次我有到台北市○○路向一位老太太騙一本存摺及一個印章
    ，後來在台中福科路交給許忠祐指示的男子」等語，惟與本
    件附表一編號3至10犯行之犯罪時間仍有不同，且無證據證
    明與附表一編號3至10之犯行有關聯性。況被告何東翰於本
    院審理時復證稱：「第二次（即100年1月份之犯行）是楊書
    誠找我回去開車。」是附表一編號3至10所示在100年1月份
    所為之犯行，被告許忠祐是否確有參與，顯屬有疑。綜上所
    述，本院認依公訴人所舉證據，對被告許忠祐是否涉犯如附
    表一編號3至10之犯行，仍有合理之可疑。依「罪證有疑，
    利於被告」之證據法則，則不得遽為不利被告許忠祐之認定
    。此外，復查無證據證明被告許忠祐涉犯公訴人所指之上開
    犯行，不能證明被告許忠祐犯罪，依法應為無罪之諭知。
據上論斷，應依刑事訴訟法第299條第1項前段、第301條第1項、
第300條，兒童及少年福利法第70條第1項、刑法第28條、第158
條第1項、第211條、第212條、第216條、第217條第1項、第218
條第1項、第219條、第339條第1項、第3項、第25條、第55條、
第51條第5款、第38條第1項第2款，刑法施行法第1條之1第1項、
第2項前段，判決如主文。
本案經檢察官劉惟宗到庭執行職務
中    華    民    國   100    年    6     月    17    日
                  刑事第三庭  審判長法  官  黃永勝
                                    法  官  鄭貽馨
                                    法  官  謝佩玲
以上正本證明與原本無異。
如不服本判決應於收受本判決後10日內向本院提出上訴書狀，並
應敘述具體理由。若未敘述理由者，應於上訴期間屆滿後20日內
向本院補提理由書狀（均須按他造當事人之人數附繕本）。
                                    書記官  李玉雲
中    華    民    國   100    年    6     月    17    日
附錄本案論罪科刑法條全文：
中華民國刑法第158條第1項
冒充公務員而行使其職權者，處3年以下有期徒刑、拘役或5百元
以下罰金。

中華民國刑法第211條
偽造、變造公文書，足以生損害於公眾或他人者，處1年以上7年
以下有期徒刑。

中華民國刑法第212條
偽造、變造護照、旅券、免許證、特許證及關於品行、能力服務
或其他相類之證書、介紹書，足以生損害於公眾或他人者，處1
年以下有期徒刑、拘役或3百元以下罰金。

中華民國刑法第217條第1項
偽造印章、印文或署押，足以生損害於公眾或他人者，處 3 年
以下有期徒刑。

中華民國刑法第218條第1項
偽造公印或公印文者，處5年以下有期徒刑。

中華民國刑法第339條
意圖為自己或第三人不法之所有，以詐術使人將本人或第三人之
物交付者，處5年以下有期徒刑、拘役或科或併科1千元以下罰金
。
以前項方法得財產上不法之利益或使第三人得之者，亦同。
前二項之未遂犯罰之。

 附表一
┌─┬─┬─┬───┬────────────────┬───┬─────┐
│編│時│被│行為人│         犯  罪  行  為         │ 所犯 │  主 文   │
│號│間│害│      │                                │ 法條 │          │
│  │  │人│      │                                │      │          │
├─┼─┼─┼───┼────────────────┼───┼─────┤
│1 │99│廖│許忠祐│左列詐騙集團成員於99年9月16日上9│刑法第│許忠祐、楊│
│  │年│國│、楊書│時許冒充公務員「健保局吳小姐」、│158條 │書誠、何東│
│  │9 │淐│誠、何│「刑警隊李隊長」致電予住在宜蘭縣│第1項 │翰共同犯行│
│  │月│  │東翰、│羅東鎮之廖國淐，訛稱其健保卡遭人│      │使偽造公文│
│  │16│  │陳琮豪│冒用、涉嫌非法吸金等語，又冒充公│刑法第│書罪，各處│
│  │日│  │、林子│務人員「林秋田檢察官」，向廖國淐│216、2│有期徒刑壹│
│  │  │  │揚、綽│稱需交付保證金新臺幣（下同）162 │11條  │年，如附表│
│  │  │  │號「胖│萬元，致使廖國淐陷於錯誤，於同年│      │二編號1、2│
│  │  │  │子」及│月17日13時許提領現金51萬元，與假│刑法第│之印文沒收│
│  │  │  │其他之│冒「林秋田檢察官」之詐騙集團成員│339條 │。        │
│  │  │  │姓名年│約在其宜蘭縣羅東鎮○○○路159巷1│第1項 │          │
│  │  │  │籍不詳│之1號住處附近巷口付款，旋詐騙集 │      │          │
│  │  │  │之成年│團成員再假冒「地檢署專員」至該處│      │          │
│  │  │  │人    │赴約，並與廖國淐返回其前揭住處，│      │          │
│  │  │  │      │交付該詐騙集團事先偽造之「臺北地│      │          │
│  │  │  │      │方法院地檢署監管科」及「臺北地檢│      │          │
│  │  │  │      │署監管科收據」公文書2張（其上均 │      │          │
│  │  │  │      │蓋有「臺灣臺北地方法院」公印文各│      │          │
│  │  │  │      │1枚），足以生損害於臺北地方法院 │      │          │
│  │  │  │      │、臺北地方法院檢察署及廖國淐，而│      │          │
│  │  │  │      │向廖國淐詐取現金51萬元得手。    │      │          │
│  │  │  │      │                                │      │          │
├─┼─┼─┼───┼────────────────┼───┼─────┤
│2 │99│廖│同上  │同上之詐騙集團成員於99年9月20日9│刑法第│許忠祐、楊│
│  │年│國│      │時許再度冒充公務員「林秋田檢察官│158條 │書誠、何東│
│  │9 │淐│      │」致電廖國淐，稱需再繳30萬元保證│第1項 │翰共同犯偽│
│  │月│  │      │金，要廖國淐隔天等候通知等語，廖│      │造公印罪，│
│  │21│  │      │國淐即因此陷於錯誤，然因廖國淐與│刑法第│各處有期徒│
│  │日│  │      │其妻討論此事後發覺受騙，乃報警處│212條 │刑拾月，如│
│  │  │  │      │理。林子揚於99年9月20日指示許忠 │      │附表二編號│
│  │  │  │      │祐通知何東翰等人前往宜蘭取款，並│刑法第│9所示之物 │
│  │  │  │      │要許忠祐提醒何東翰等人不要遲到，│218條 │均沒收。  │
│  │  │  │      │許忠祐即指示何東翰、楊書誠、陳琮│第1項 │          │
│  │  │  │      │豪等人前往取款。旋詐騙集團成員於│      │          │
│  │  │  │      │同年月21日致電廖國淐，與廖國淐相│刑法第│          │
│  │  │  │      │約在宜蘭縣羅東鎮○○○路社區活動│339條 │          │
│  │  │  │      │中心旁公園交付前揭保證金。廖國淐│第3項 │          │
│  │  │  │      │因與警方合作，於99年9月21日14時4│、第1 │          │
│  │  │  │      │0分許在宜蘭縣羅東鎮○○○路社區 │項    │          │
│  │  │  │      │活動中心附近，與冒充公務員法院「│      │          │
│  │  │  │      │黃中倫專員」之陳琮豪碰面，後經埋│      │          │
│  │  │  │      │伏之員警當場查獲，何東翰、楊書誠│      │          │
│  │  │  │      │見狀隨即駕車逃逸，而未遂渠等詐欺│      │          │
│  │  │  │      │犯行。並在陳琮豪身上扣得如附表二│      │          │
│  │  │  │      │編號9所示之物，足以生損害於高雄 │      │          │
│  │  │  │      │地方法院檢察署、法務部行政執行署│      │          │
│  │  │  │      │及陳正民。                      │      │          │
├─┼─┼─┼───┼────────────────┼───┼─────┤
│3 │1 │阮│楊書誠│左列詐騙集團成員先於100年1月6日8│刑法第│楊書誠、何│
│  │0 │雅│、何東│時30分許，撥打電話予阮雅琳，冒充│158條 │東翰成年人│
│  │0 │琳│翰、林│公務員健保局員工，向阮雅琳訛稱健│第1項 │與少年共同│
│  │年│  │子揚、│保卡遭歹徒盜用申請醫療補助，後又│      │實施犯行使│
│  │1 │  │、少年│冒充警察人員向阮雅琳稱身分遭人冒│刑法第│偽造公文書│
│  │月│  │謝○哲│用，須將戶頭內之金錢提出以供調查│216、2│罪，各處有│
│  │6 │  │、少年│，致使阮雅琳信以為真，而陷於錯誤│11條  │期徒刑壹年│
│  │日│  │林○韋│，於同日11時40分許將存款提出後，│      │貳月。如附│
│  │  │  │、「胖│依指示在新北市○○區○○路179號 │刑法第│表二編號3 │
│  │  │  │子」及│文德國小門口，交付現金28萬元予冒│216、2│(1)之印文、│
│  │  │  │其他姓│充「書記官楊益昌」之少年謝○哲，│12條  │附表二編號│
│  │  │  │名年籍│少年謝○忠並向阮雅琳出示偽造之「│      │6之物均沒 │
│  │  │  │不詳之│臺灣省法務部行政執行署監管科書記│刑法第│收。      │
│  │  │  │成年人│官楊益昌」之證件，並交付偽造之「│339條 │          │
│  │  │  │      │法務部行政凍結管制執行命令」（未│第1項 │          │
│  │  │  │      │蓋公印文）、「臺灣臺中地方法院法│      │          │
│  │  │  │      │院公證款收據與臺灣臺中地方法院公│      │          │
│  │  │  │      │證本票」（蓋有偽造之公印文「臺灣│      │          │
│  │  │  │      │省法務部檢察署」）各1張予阮雅琳 │      │          │
│  │  │  │      │，足以生損害於臺灣臺中地方法院、│      │          │
│  │  │  │      │法務部行政執行署、楊益昌及阮雅琳│      │          │
│  │  │  │      │。嗣得手後何東翰駕駛車輛搭載楊書│      │          │
│  │  │  │      │誠、少年謝○哲隨即離去，並將取得│      │          │
│  │  │  │      │之款項新北市某處加油站附近交予綽│      │          │
│  │  │  │      │號「胖子」之男子。              │      │          │
│  │  │  │      │                                │      │          │
├─┼─┼─┼───┼────────────────┼───┼─────┤
│4 │1 │阮│同上  │同上詐騙集團成員於100年1月7日9時│刑法第│楊書誠、何│
│  │0 │雅│      │許再度致電予阮雅琳，冒充公務員「│158條 │東翰成年人│
│  │0 │琳│      │王正雄檢察官」，要求阮雅琳需再提│第1項 │與少年共同│
│  │年│  │      │領款項，致使阮雅琳陷於錯誤，於同│      │實施犯行使│
│  │1 │  │      │日10時許，提領40萬元，在新北市板│刑法第│偽造公文書│
│  │月│  │      │橋區○○街206號新埔國小旁，將現 │216、2│罪，各處有│
│  │7 │  │      │金40萬元交付予冒充「書記官林健輝│11條  │期徒刑壹年│
│  │日│  │      │」之男子，該名自稱「書記官林健輝│      │貳月。如附│
│  │上│  │      │」之男子遂交付偽造之「臺灣臺中地│刑法第│表二編號3 │
│  │午│  │      │方法院法院公證款收據與臺灣臺中地│339條 │(2)之印文沒│
│  │9 │  │      │方法院公證本票」1張（蓋有偽造之 │第1項 │收。      │
│  │時│  │      │公印文「臺灣省法務部檢察署」）予│      │          │
│  │許│  │      │阮雅琳，足以生損害於臺灣臺中地方│      │          │
│  │  │  │      │法院及阮雅琳。                  │      │          │
├─┼─┼─┼───┼────────────────┼───┼─────┤
│5 │1 │巫│同上  │同上詐騙集團成員於100年1月7日撥 │刑法第│楊書誠、何│
│  │0 │陽│      │打電話予巫陽明，佯稱係中華電信公│339條 │東翰成年人│
│  │0 │明│      │司，因巫陽明尚積欠0000000000號行│第3項 │與少年共同│
│  │年│  │      │動電話電話費48,0000元等語，經巫 │、第1 │實施犯詐欺│
│  │1 │  │      │陽明稱並未聲請上開電話，詐騙集團│項    │取財未遂罪│
│  │月│  │      │成員復訛稱可能係身分資料遭人利用│      │，處有期徒│
│  │7 │  │      │，另涉有擄人勒贖等案件，須將帳戶│      │刑捌月。  │
│  │日│  │      │內金額領出交付監管等語，致使巫陽│      │          │
│  │  │  │      │明陷於錯誤，於同日領款45萬元至臺│      │          │
│  │  │  │      │北市○○區○○街373號巷口附近等 │      │          │
│  │  │  │      │候，何東翰駕駛租得之車牌號碼8009│      │          │
│  │  │  │      │-ND號自用小客車，搭載楊書誠、少 │      │          │
│  │  │  │      │年林○韋欲前往取款，嗣何東翰等人│      │          │
│  │  │  │      │發現遭人跟蹤而作罷，而未能遂其詐│      │          │
│  │  │  │      │欺犯行。                        │      │          │
├─┼─┼─┼───┼────────────────┼───┼─────┤
│6 │1 │陳│同上  │同上詐騙集團成員於100年1月6日9時│刑法第│楊書誠、何│
│  │0 │柏│      │30分許由在大陸地區之詐騙集團成員│158條 │東翰成年人│
│  │0 │成│      │撥打電話予陳柏成，冒充公務員臺中│第1項 │與少年共同│
│  │年│  │      │警局警官，向陳柏成訛稱個人資料外│      │實施犯行使│
│  │1 │  │      │洩，須配合辦案，另名冒充「林書記│刑法第│偽造公文書│
│  │月│  │      │官」之詐騙集團成員復致電予陳柏成│216、2│罪，各處有│
│  │6 │  │      │務部執行凍結管制命令」（上有偽造│11條  │期徒刑壹年│
│  │日│  │      │之「法務部行政執行署台北凍結管制│      │貳月。如附│
│  │9 │  │      │命令執行處印」公印文）1紙，並要 │刑法第│表二編號4 │
│  │時│  │      │求陳柏成將帳戶內之款項提領出來做│216、2│、5(1)之印 │
│  │30│  │      │調查，致使陳柏成陷於錯誤，提領50│12條  │文、附表二│
│  │分│  │      │萬元現金，於同日12時30分許，在新│      │編號7之物 │
│  │許│  │      │竹市○○路○段89巷88號新科國中大 │刑法第│均沒收。  │
│  │  │  │      │門前將現金交予自稱「孫智凡」之男│217條 │          │
│  │  │  │      │子，該名自稱「孫智凡」之男子出示│第1項 │          │
│  │  │  │      │偽造之「臺灣省法務部行政執行署監│      │          │
│  │  │  │      │管科書記官孫智凡」之證件，並交付│刑法第│          │
│  │  │  │      │偽造之「個人資料外洩授權止付聲明│339條 │          │
│  │  │  │      │書」（上有偽造之印文「平股書記官│第1項 │          │
│  │  │  │      │林鴻圖」）1張予陳柏成，足以生損 │      │          │
│  │  │  │      │害於法務部行政執行署、林鴻圖、孫│      │          │
│  │  │  │      │智凡及陳柏成。                  │      │          │
├─┼─┼─┼───┼────────────────┼───┼─────┤
│7 │1 │陳│同上  │同上詐騙集團成員於100年1月6日下 │刑法第│楊書誠、何│
│  │0 │柏│      │午再度致電予陳柏成，冒充公務員「│158條 │東翰成年人│
│  │0 │成│      │楊執行長」要求陳柏成需將帳戶內剩│第1項 │與少年共同│
│  │年│  │      │餘款項未滿10萬元部分，全部提領交│      │實施犯詐欺│
│  │1 │  │      │付信託，致使陳柏成陷於錯誤，於同│      │取財罪，各│
│  │月│  │      │日15時許在新竹市○○路○段153號光│刑法第│處有期徒刑│
│  │6 │  │      │復中學大門，交付現金20萬元予自稱│216、2│拾月，附表│
│  │日│  │      │「陳家慶」之男子，該名自稱「陳家│12條  │二編號8之 │
│  │15│  │      │慶」之男子出示偽造之「臺灣省法務│      │物沒收。  │
│  │時│  │      │部行政執行署監管科書記官陳家慶」│刑法第│          │
│  │許│  │      │之證件，並向陳柏成稱隔日便會交付│339條 │          │
│  │  │  │      │相關文件等語，足以生損害於法務部│第1項 │          │
│  │  │  │      │行政執行署、陳家慶及陳柏成。    │      │          │
├─┼─┼─┼───┼────────────────┼───┼─────┤
│8 │1 │陳│同上  │同上詐騙集團成員前於100年1月6日 │刑法第│楊書誠、何│
│  │0 │柏│      │要求陳柏成隔日須至臺北配合辦案，│158條 │東翰成年人│
│  │0 │成│      │嗣陳柏成於同年月7日8時許到達臺北│第1項 │與少年共同│
│  │年│  │      │後，冒充公務員之自稱「楊執行長」│      │實施犯詐欺│
│  │1 │  │      │之詐騙集團成員再度致電予陳柏成，│刑法第│取財罪，各│
│  │月│  │      │指示陳柏成至便利商店收取前1日交 │217條 │處有期徒刑│
│  │7 │  │      │付20萬元款項之「個人資料外洩授權│第1項 │壹年，附表│
│  │日│  │      │止付聲明書」（上有偽造之印文「平│      │二編號5(2) │
│  │8 │  │      │股書記官林鴻圖」）1份，而後指示 │刑法第│、(3)、(4)之│
│  │時│  │      │陳柏成提領總計共24萬元之現金後，│339條 │印文均沒收│
│  │許│  │      │佯稱須進行匯款動作以協助調查，陳│第1項 │。        │
│  │  │  │      │柏成陷於錯誤，遂依詐騙集團成員指│      │          │
│  │  │  │      │示，於同年月7日10時30分許匯款12 │      │          │
│  │  │  │      │萬121元至「陳品文」帳戶內（陳品 │      │          │
│  │  │  │      │文涉嫌幫助詐欺部分另行由檢察官偵│      │          │
│  │  │  │      │查），詐騙集團成員再以傳真方式交│      │          │
│  │  │  │      │付偽造之「個人資料外洩授權止付聲│      │          │
│  │  │  │      │明書」（上有偽造之印文「平股書記│      │          │
│  │  │  │      │官林鴻圖」）1份予陳柏成。       │      │          │
│  │  │  │      │                                │      │          │
├─┼─┼─┤      ├────────────────┤      │          │
│9 │1 │陳│      │陳柏成於100年1月7日11時20分許再 │      │          │
│  │0 │柏│      │依詐騙集團成員指示，接續上開匯款│      │          │
│  │0 │成│      │行為，至臺北北門郵局匯款12萬72元│      │          │
│  │年│  │      │至「劉昌昇」帳戶內（劉昌昇涉嫌幫│      │          │
│  │1 │  │      │助詐欺部分另由檢察官偵查），詐騙│      │          │
│  │月│  │      │集團成員同樣以傳真方式交付偽造之│      │          │
│  │7 │  │      │「個人資料外洩授權止付聲明書」（│      │          │
│  │日│  │      │上有偽造之印文「平股書記官林鴻圖│      │          │
│  │11│  │      │」）1份予陳柏成，足以生損害於林 │      │          │
│  │時│  │      │鴻圖、陳柏成。                  │      │          │
│  │20│  │      │                                │      │          │
│  │分│  │      │                                │      │          │
├─┼─┼─┼───┼────────────────┼───┼─────┤
│10│1 │陳│      │同上詐騙集團成員於同日13時許致電│刑法第│楊書誠、何│
│  │0 │柏│      │予陳柏成，要求陳柏成在臺北市和平│158條 │東翰成年人│
│  │0 │成│      │西路1段37號前將現金31萬元交予冒 │第1項 │與少年共同│
│  │年│  │      │充「書記官楊益昌」之少年林○韋，│      │實施犯偽造│
│  │1 │  │      │少年林○韋向陳柏成出示偽造之「臺│刑法第│公印罪，各│
│  │月│  │      │灣省法務部行政執行署監管科書記官│216、2│處有期徒刑│
│  │7 │  │      │楊益昌」之證件，並交付偽造之「個│12條  │壹年，附表│
│  │日│  │      │人資料外洩授權止付聲明書」（上有│      │二編號5(5) │
│  │13│  │      │偽造之印文「平股書記官林鴻圖）1 │刑法第│之印文、附│
│  │時│  │      │份予陳柏成，楊書誠則在旁把風。嗣│217條 │表二編號6 │
│  │許│  │      │得手後由何東翰駕駛車輛搭楊書誠、│第1項 │、10之物均│
│  │  │  │      │少年林○韋隨即離去，並將取得之款│      │沒收。    │
│  │  │  │      │項在臺北市中正紀念堂交予綽號「胖│刑法第│          │
│  │  │  │      │子」之男子。嗣於100年1月7日15時4│218條 │          │
│  │  │  │      │0分許經警拘提楊書誠、何東翰到案 │第1項 │          │
│  │  │  │      │，並扣得如附表二編號10所示之物，│      │          │
│  │  │  │      │足以生損害於臺灣臺北地方法院、楊│刑法第│          │
│  │  │  │      │益昌、林鴻圖及陳柏成。          │339條 │          │
│  │  │  │      │                                │第1項 │          │
└─┴─┴─┴───┴────────────────┴───┴─────┘
 附表二
┌─┬──────────────────────────────────┐
│編│              沒   收   物   名   稱                                │
│號│                                                                    │
├─┼──────────────────────────────────┤
│  │偽造「臺北地方法院地檢署監管科」公文書上偽造之「臺灣臺北地方法院」公│
│1 │印文壹枚（見警0000000000號卷第7頁）                                 │
│  │                                                                    │
├─┼──────────────────────────────────┤
│2 │偽造之「臺北地檢署監管科收據」公文書上偽造之「臺灣臺北地方法院」公印│
│  │文壹枚（見警0000000000號卷第8頁）                                   │
├─┼──────────────────────────────────┤
│3 │(1)「臺灣臺中地方法院法院公證款收據與臺灣臺中地方法院公證本票」其上「│
│  │  臺灣省法務部檢察署」印文壹枚（見警00000000000號卷第103頁）        │
│  ├──────────────────────────────────┤
│  │(2)「臺灣臺中地方法院法院公證款收據與臺灣臺中地方法院公證本票」其上「│
│  │  臺灣省法務部檢察署」印文壹枚（見警00000000000號卷第105頁）        │
├─┼──────────────────────────────────┤
│4 │「法務部行政凍結管制執行命令」其上「法務部行政執行署台北凍結管制命令│
│  │執行處印」印文1枚（見警00000000000號卷第112頁）                     │
├─┼──────────────────────────────────┤
│5 │(1)「個人資料外洩授權止付聲明書」壹份上之「平股林鴻圖」印文壹枚（見警│
│  │  00000000000號卷第113頁）                                          │
│  ├──────────────────────────────────┤
│  │(2)「個人資料外洩授權止付聲明書」壹份上之「平股林鴻圖」印文壹枚（見警│
│  │  00000000000號卷第114頁）                                          │
│  ├──────────────────────────────────┤
│  │(3)「個人資料外洩授權止付聲明書」壹份上之「平股林鴻圖」印文壹枚（見警│
│  │  00000000000號卷第115頁）                                          │
│  ├──────────────────────────────────┤
│  │(4)「個人資料外洩授權止付聲明書」壹份上之「平股林鴻圖」印文壹枚（見警│
│  │  00000000000號卷第116頁）                                          │
│  ├──────────────────────────────────┤
│  │(5)「個人資料外洩授權止付聲明書」壹份上之「平股林鴻圖」印文壹枚（見警│
│  │  00000000000號卷第117頁）                                          │
├─┼──────────────────────────────────┤
│6 │100年1月7日扣案偽造之「臺灣省法務部行政執行署監管科書記官楊益昌」識 │
│  │別證壹張（見100年度聲拘字第3號卷第53頁下方照片）                    │
├─┼──────────────────────────────────┤
│7 │未扣案偽造之「臺灣省法務部行政執行署監管科書記官孫智凡」識別證壹張  │
├─┼──────────────────────────────────┤
│8 │未扣案偽造之「臺灣省法務部行政執行署監管科書記官林家慶」識別證壹張  │
├─┼──────────────────────────────────┤
│9 │99年9月21日查獲扣案之黑色手提包壹個（內有手機充電器壹個、紅色印泥貳 │
│  │個、「陳文凱」橡皮章壹個及照片壹張，與該詐騙集團事先偽造之「高雄地方│
│  │法院檢察署」公印壹枚及臺灣省法務部行政執行署空白識別證壹枚、偽造之臺│
│  │灣省法務部行政執行署監管科書記官陳正民之識別證壹枚）及陳琮豪持以聯絡│
│  │詐騙集團之黑色NOKIA行動電話壹支（含SIM卡壹張）。                    │
├─┼──────────────────────────────────┤
│10│100年1月7日查獲扣案之黑色長褲、白色襯衫、黑色皮帶各壹件、與該詐騙集 │
│  │團事先偽造之「臺灣臺北地方法院印」公印壹個、紅色印臺、黑色手提包各壹│
│  │個、SAMSUNG ANYCALL行動電話貳支（序號分別為000000000000000、00000000│
│  │0000000號）、衛星導航壹個、NOKIA行動電話肆支（序號分別為000000000000│
│  │983、000000000000000、000000000000000、000000000000000、000000000000│
│  │894號）、LG行動電話壹支（序號為000000000000000號）、SONY ERICSSON 行│
│  │動電話壹支（序號為000000000000000號）及上寫有「379-A5、紅衣黑庫」之 │
│  │紙條壹張                                                            │
└─┴──────────────────────────────────┘